臺灣高等法院花蓮分院刑事判決　　　　　　　九十一年度上訴字第二一三號
　　上訴人即被告　乙○○
右列上訴人即被告因行使偽造文書等案件，不服臺灣花蓮地方法院九十一年度訴字第
一一四號中華民國九十一年八月三十日第一審判決( 起訴案號：臺灣花蓮地方法院檢
察署九十年度偵續字第一一號 )，提起上訴，本院判決如左：
    主  文
上訴駁回。
    事  實
一乙○○曾因搶奪案件，經法院判處有期徒刑二年確定，甫於民國( 下同 )八十七年
  二月十六日執行完畢，猶不知悔改，因係中國信託商業銀行股份有限公司（以下簡
  稱中國信託商業銀行）設於花蓮市○○路五四九巷四弄三號一樓之特約商店如新洗
  車行之實際負責人，竟與姓名年籍不詳之數成年人間共同基於意圖為自己不法所有
  及偽造文書之概括犯意聯絡，於八十八年十二月二十四日上午九時四十九分起至同
  日下午二時二十五分間如附表所示時間，在如新洗車行位在花蓮市○○路五四九巷
  四弄三號一樓之營業地點，連續使用附表所示之偽造信用卡，並以在如新洗車行之
  簽帳單上，連續偽造附表所示簽單名義人簽名之方式，偽造總計十五筆合計金額新
  台幣（下同）四十一萬三千九百五十元之簽帳單，再持前揭偽造之簽帳單向中國信
  託商業銀行請求給付四十一萬三千九百五十元之款項，欲使中國信託商業銀行陷於
  錯誤而交付款項，但為中國信託商業銀行發現而未遂，足生損害於中國信託商業銀
  行、如附表所示之發卡銀行及如附表所示之實際使用人。
二案經被害人中國信託銀行訴由臺灣花蓮地方法院檢察署檢察官偵查起訴。
    理  由
一訊據上訴人即被告乙○○固坦承有於右揭時、地接受客人刷卡消費，惟矢口否認有
  何犯行，辯稱：上開消費均是真實，係一名熟客帶其他客人向伊購買汽車百貨，伊
  接受客人持卡消費時，並無從辨識真偽卡，且當時很忙，沒有注意到是誰簽的云云
  。
二經查：右揭事實，業據被害人中國信託銀行代理人甲○○指述綦詳，且前述刷卡消
  費時間，均係集中在八十八年十二月二十四日上午九時四十九分起，至同日下午二
  時二十五分間，刷卡金額即高達四十一萬三千九百五十元，以被告經營之汽車百貨
  規模，僅占地九十坪，員工五人，有中國信託商業銀行提出之申請加入特約商店彙
  辦單可稽，短短五小時內，何能有如此鉅額之消費金額？況依被告經營之如新洗車
  行自八十七年九月加入特約商店起，至八十八年十一月止，上述刷卡金額已遠遠超
  過單月交易金額，顯非正常之交易。又遭盜刷之信用卡計十五張，每張之簽名均不
  相同，即應有十五個不同簽名，換言之，即應有至少十五人到該店消費，然不論被
  告於偵查中供稱：一名熟客帶了七、八個人，或上、下午各帶五、六人來刷卡，或
  於審判中供稱：上、下午各帶四、五人來刷卡，則其中必然有人簽署不同之名字，
  被告即在現場接受持卡人消費刷卡，豈有不知他人偽簽姓名之情事？又當日被告經
  營之如新洗車行刷卡次數金額均遠超出被告往常交易之次數金額，豈無異常之處？
  且真卡之卡號、持卡人之英文姓名，無論高度、間距均相同，然依卷附之簽帳單，
  經比對結果仍可清析辨別其中部分持卡人英文姓名字體有較小及缺角之情形，此亦
  有告訴代理人甲○○於原審證述甚明，並提出之簽單凸字差異表乙紙可稽( 見四一
  一號偵卷第六頁 )。又緊接先後簽名之黃君輝與胡欣揚之筆跡，楊承光與董福品之
  筆跡，郭興旭與歐俊發之筆跡，李輝霖與陳材龍之筆跡極為類似，顯係同一人所簽
  。再參以每筆刷卡時間之間隔十分接近，被告幾乎是每刷完一筆，就繼續寫下一張
  簽帳單，再繼續刷卡，根本不會離開刷卡櫃檯，究竟是何人所簽，怎可能諉為不知
  ？綜合上述各項證據以觀，被告應知上述信用卡為偽造，此外，復有簽帳單、請款
  單、授權ＬＯＧ明細資料表等多紙在卷可佐，被告所辯無非事後卸責之詞，不足採
  信，犯行堪以認定。
三核被告乙○○所為，係犯刑法第二百十六條、第二百十條之行使偽造私文書及第三
  百三十九條第三項、第一項之詐欺取財未遂罪。被告與姓名年籍不詳之成年人間有
  犯意聯絡及行為分擔，均為共同正犯。又被告已著手於詐欺取財之犯行，惟尚未發
  生得財之結果，依未遂犯規定，減輕其刑。被告與姓名年籍不詳之人於簽帳單上偽
  造署押之行為係偽造私文書之部分行為，不另論罪。偽造後持以行使，偽造之低度
  行為為行使之高度行為所吸收，亦不另論罪。又被告先後多次行使偽造私文書犯行
  ，時間緊接，犯罪構成要件相同，顯係基於概括犯意反覆為之，應依連續犯規定論
  以一罪，並依法加重其刑。再上開行使偽造私文書罪與詐欺取財未遂罪間，有方法
  結果之牽連關係，應依牽連犯規定從一重之行使偽造私文書罪處斷。又被告曾因搶
  奪案件，經法院判處有期徒刑二年確定，甫於八十七年二月十六日執行完畢，有臺
  灣高等法院被告全國前案紀錄表乙紙在卷可稽，其於前案執行完畢後五年內再犯本
  件有期徒刑以上之罪，為累犯，應依刑法第四十七條規定遞加重其刑。原審因依上
  開法條及刑法第二十八條、第五十六條、第五十五條、第四十七條等規定，再審酌
  被告犯罪之手段、所獲得之利益與犯罪後之態度等一切情狀，量處被告有期徒刑十
  月，附表所示偽卡號碼之簽帳單上，偽造之「袁文世」、「李輝霖」、「鍾林儒」
  、「董福品」、「陳材龍」、「郭興旭」、「林文忠」、「胡欣揚」、「黃君輝」
  、「蘇育成」、「陳福森」、「歐俊發」、「楊承光」等署押，應依刑法第二百十
  九條規定宣告沒收，認事用法，尚無不合，被告之上訴意旨，否認知悉信用卡係偽
  造云云，核無理由，應予駁回。
四另刑法第二百零一條之一條文係於九十年六月二十日增訂並公布施行，針對偽造之
  信用卡予以處罰，而被告為本件犯行時，單純行使偽造之信用卡( 刷卡 )部分並不
  處罰，故本件並不適用刑法第二百零一條之一條文，併予明。
據上論斷，應依刑事訴訟法第三百六十八條，判決如主文。
本案經檢察官邱雲昌到庭執行職務
中      華      民      國    九十一    年    十二      月    十二      日
                                    審判長法官  吳  鴻  章
                                          法官  林  德  盛
                                          法官  黃  永  祥
右正本證明與原本無異。
如對本判決不服，應於送達後十日內，向本院提出上訴狀。其未述理由者，並應於
提出上訴狀後十日內向本院補提理由狀(須附繕本)。
                                        書記官  吳  家  瑩
中      華      民      國    九十一    年    十二     月     十二    日
附錄本判決論罪之法律條文
刑法第二百十條：
偽造、變造私文書，足以生損害於公眾或他人者，處五年以下有期徒刑。
刑法第二百十六條：
行使第二百十條至第二百十五條之文書者，依偽造、變造文書或登載不實事項或使登
載不實事項之規定處斷。
刑法第三百三十九條：
意圖為自己或第三人不法之所有，以詐術使人將本人或第三人之物交付者，處五年以
下有期徒刑、拘役或科或併科一千元以下罰金。
以前項方法得財產上不法之利益或使第三人得之者，亦同。
前二項之未遂犯罰之。
